【裁判字號】    99,簡上,132
【裁判日期】    990921
【裁判案由】    傷害
【裁判全文】
臺灣彰化地方法院刑事判決             99年度簡上字第132號
上  訴  人  臺灣彰化地方法院檢察署檢察官
被      告  乙○○
上列上訴人因被告傷害案件，不服本院簡易庭99年度簡字第1033
號中華民國99年6月8日第一審簡易判決（聲請案號：臺灣彰化地
方法院檢察署99年度偵字第3487號），提起上訴，本院管轄之第
二審合議庭判決如下：
    主  文
上訴駁回。
乙○○緩刑貳年。
    事  實
一、乙○○於民國99年3月3日中午12時40分許，在彰化縣鹿港鎮
    ○○街139號右側其經營之檳榔攤內，因與甲○○理論而發
    生口角，竟基於傷害之犯意，徒手毆打甲○○，致甲○○受
    有頭部外傷併下嘴唇挫傷、胸部挫傷等傷害。
二、案經甲○○訴由彰化縣警察局報告臺灣彰化地方法院檢察署
    檢察官偵查後聲請簡易判決處刑。
    理  由
一、按現行刑事訴訟法為保障被告之反對詰問權，排除具有虛偽
    危險性之傳聞證據，以求實體真實之發見，於該法第159條
    第1項明定被告以外之人於審判外之言詞或書面陳述，除法
    律有規定者外，不得作為證據。又被告以外之人於審判外之
    陳述，雖不符前4條之規定（即刑事訴訟法第159條之1至同
    條之4），而經當事人於審判程序同意作為證據，法院審酌
    該言詞陳述或書面陳述作成時之情況，認為適當者，亦得為
    證據；當事人、代理人或辯護人於法院調查證據時，知有第
    159條第1項不得為證據之情形，而未於言詞辯論終結前聲明
    異議者，視為有前項之同意，刑事訴訟法第159條之5定有明
    文。本件當事人並未就卷內證據資料之證據能力有所爭執，
    且迄於言詞辯論終結前，均未主張有刑事訴訟法第159條第1
    項不得為證據之情形，是應認已同意卷內證據均得作為證據
    ，且經本院審酌後，認無不適當之情形，應認本案調查經引
    用之卷內證據均有證據能力，合先敘明。
二、訊據被告乙○○對上開犯罪事實於警詢、偵查及本院審理時
    時坦承不諱，核與告訴人甲○○於警詢時指述之情節相符，
    並有財團法人彰化基督教醫院鹿基分院診斷書在卷可參，足
    徵被告自白與事實相符。是本件事證明確，被告上開犯行洵
    堪認定，應依法論科。
三、核被告所為，係犯刑法第277條第1項之普通傷害罪。按量刑
    之輕重，係屬事實審法院得依職權自由裁量之事項，茍已斟
    酌刑法第57條各款所列情狀而未逾越法定刑度，則不得遽指
    為違法；又刑罰之量定屬法院自由裁量之職權行使，但仍應
    審酌刑法第57條所列各款事由及一切情狀，為酌量輕重之標
    準，並非漫無限制，在同一犯罪事實與情節，如別無其他加
    重或減輕之原因，下級法院量定之刑，亦無過重或失輕之不
    當情形，則上級法院對於下級法院之職權行使，原則上應予
    尊重（最高法院72年臺上字第6696號判例、75年臺上字第
    7033號判例意旨參照）。查本件被告所犯之刑法第277條第1
    項之普通傷害罪之法定刑為3年以下有期徒刑、拘役或1千元
    以下罰金，是原審判決以依被告之犯罪動機、告訴人所受傷
    勢並非嚴重、被告犯罪後坦承犯行及迄至判決前尚未達成民
    事和解等一切情狀，量處被告拘役15日及諭知易科罰金之折
    算標準，已審酌刑法第57條所列各款事由及一切情狀，經核
    並未逾越法律所規定之範圍，亦無過重或失輕之不當情形，
    茲上訴人以原審量刑過重，提起上訴，並無理由，應予駁回
    。惟被告未曾因故意犯罪受有期徒刑以上刑之宣告，有臺灣
    高等法院被告前案紀錄表乙份在卷可稽，其素行尚佳，雖因
    一時失慮，致罹刑章，然犯罪後已坦承犯行，經告訴人諒解
    ，表示不再追究（告訴人雖有具狀撤回告訴，然因其係於原
    審99年6月8日判決後之99年6月17日始具狀撤回告訴，故不
    生撤回告訴之效果），有本院99年9月14日審判筆錄及告訴
    人99年6月17日之書狀在卷可稽，被告經此次科刑教訓，當
    知所警惕，信無再犯之虞，本院認所宣告之刑，以暫不執行
    為適當，爰依刑法第74條第1項第1款規定，併予宣告緩刑2
    年，以勵自新。
據上論斷，應依刑事訴訟法第455條之1第1項、第3項、第368 條
，刑法第74條第1項第1款，判決如主文。
本案經檢察官陳隆翔到庭執行職務。
中    華    民    國    99    年    9     月    21    日
                  刑事第六庭    審判長法官  葛永輝
                                法      官  楊舒嵐
                                法      官  黃玉琪
以上正本證明與原本無異。
本件不得上訴。
中    華    民    國    99    年    9     月    21    日
                                書  記  官  黃得翔

司法院資訊處製作；財團法人民間司法改革基金會備份。
